

Sobre mim

Tenho 19 anos. Procuro uma vaga na área de **tecnologia**. Sou uma entusiasta de tecnologia em busca de uma oportunidade onde eu adquira conhecimento pessoal e profissional enquanto colaboro com a equipe

Contato

- (54) 98438-8055
- Maria Chehade
- Maria Chehade
- o Marau/RS

Maria Eduarda Chehade Jacques

Estudante de computação

Educação

2023 - atualmente
ATITUS EDUCAÇÃO
Ciência da Computação
4º semestre

Experiência

2023 - atualmente WALL STREET BARBER CO. Secretária

 Recepção de clientes, agendamento de horário, administração de estoque, serviço de caixa, cálculo de movimento diário, lançamento no sistema, compras, pagamento de contas

2020 - 2022 **Grupo Argom** Auxiliar Administrativo

 Atendimento ao cliente, RH, financeiro, atendimento de ocorrência, cobrança de boletos, organização de despesas, contratos, recepção de clientes

Habilidades

- Java
- SQL
- Automação
- Azure
- Python
- Páginas Web



Projetos

Desenvolvimento em aplicações júnior

- Criação de jogos com a biblioteca PyGame em Python
- Lógica de programação
- Ética profissional

https://github.com/MariaChehade/SpaceMarker

Desenvolvimento de Soluções

- Criação de aplicativo de música em turma
- Portfólio pessoal
- Full Stack
- Trabalho em equipe

https://github.com/MariaChehade/AtitusSoundProject

https://github.com/MariaChehade/Portfolio/tree/main/Portfolio

Cursos

Java

- Java 22
- Projetos
- POO

Inglês

- Ler
- Comunicar

AWS

- Intodução à AWS
- Cloud semester 1

Informática Básica

- Pacote Office
- Interesse em informática

Acessuas Trabalho

 Como se portar em uma empresa